臺灣臺中地方法院刑事判決　　　　　　　96年度易字第5244號
公　訴　人　臺灣臺中地方法院檢察署檢察官
被　　　告　乙○○
　　　　　　　　　　（另案在臺灣臺中監獄執行中）
　　　　　　壬○○
　　　　　　　　　　　9號
上列被告等因竊盜案件，經檢察官提起公訴（96年度偵字第1575
9號、第17214號），本院判決如下：
    主    文
乙○○共同竊盜，累犯，處有期徒刑肆月，減為有期徒刑貳月；
又共同竊盜，累犯，處有期徒刑肆月，減為有期徒刑貳月；又竊
盜，累犯，處有期徒刑肆月，減為有期徒刑貳月；又共同竊盜，
累犯，處有期徒刑伍月，減為有期徒刑貳月又拾伍日；又共同竊
盜，累犯，處有期徒刑肆月。應執行有期徒刑拾月。
壬○○共同竊盜，累犯，處有期徒刑肆月，減為有期徒刑貳月；
又共同竊盜，累犯，處有期徒刑肆月，減為有期徒刑貳月；又共
同竊盜，累犯，處有期徒刑伍月，減為有期徒刑貳月又拾伍日；
又共同竊盜，累犯，處有期徒刑肆月。應執行有期徒刑捌月。
    犯罪事實
一、乙○○曾於民國於九十四年間因贓物案件，經本院判處有期
    徒刑四月確定；復於九十四年間因違反毒品危害防制條例案
    件，經臺灣高等法院臺中分院判處有期徒刑七月確定，經定
    執行刑為有期徒刑十月確定，於九十五年十月二十九日執行
    完畢。而壬○○曾於九十四年間因違反毒品危害防制條例案
    件，經本院判處有期徒刑七月，指揮書執畢日期為九十五年
    三月三十日；復於九十四年間因竊盜案件，經本院判處有期
    徒刑三月確定，及於九十五年間因違反毒品危害防制條例案
    件，經本院判處有期徒刑八月確定，上開三月及八月之有期
    徒刑經定應執行刑為有期徒刑十月確定，並接續前開七月有
    期徒刑之執行，而於九十五年十二月十九日縮刑期滿執行完
    畢。詎均不知悔改，乙○○、壬○○復共同基於意圖為自己
    不法所有之犯意聯絡，而為下列(一)、(二)、(四)、(五)之竊盜行為
    ，乙○○並單獨為下列(三)之竊盜行為：
(一)、乙○○夥同壬○○，於九十六年二月十四日晚上七時四十分
    許，由乙○○在臺中縣上雅村雅環路二段八號之雅環保齡球
    館內，向庚○○佯稱借用己○○所有之行動電話一支，並乘
    庚○○不注意之際予以竊取得手，並與在外把風之壬○○共
    同攜往某電話門市店販賣，得款新臺幣（下同）一千元後朋
    分花用。
(二)、乙○○夥同壬○○，於九十六年三月二十四日中午十二時三
    十分許，由乙○○至位於臺中縣大雅鄉○○村○○○路七號
    住處，徒手竊取其姊丁○○所有之電腦主機一台，壬○○則
    在外把風。得手後，交由壬○○變賣，得款二千元朋分花用
    。
(三)、乙○○另於九十六年三月三十一日下午一時三十分許，在臺
    中縣大雅鄉○○村○○路二七一號對面，徒手竊取戊○所有
    置於貨車上之不銹鋼鐵架二塊。得手後，攜至不知情之辛○○所經營之偉德資源回收場變賣，得款一千元花用殆盡。
(四)、乙○○夥同壬○○，於九十六年四月二十三日中午十二時許
    ，由乙○○至位於臺中縣大雅鄉○○○路四七三巷六十二號
    之其堂兄丙○○住處，徒手竊取其堂兄丙○○所有電腦及螢
    幕各一台，壬○○則在外把風。得手後，交由壬○○變賣，
    得款二千元，朋分花用。
(五)、乙○○夥同壬○○，於九十六年五月四日晚上十一時許，在
    臺中縣大雅鄉○○村○○路○段二十四之二號對面，由乙○○向甲○○借用車號K9－9656號自小客車，並搭載壬○○，
    二人因見車內置物箱有甲○○所有之數位相機一台，竟予以
    竊取，共同攜至臺中市○○路之某電腦公司販賣，得款一千
    二百元朋分花用。
二、案經臺中縣警察局豐原分局報請臺灣臺中地方法院檢察署檢
    察官偵查起訴。
    理　　由
一、認定犯罪事實所憑之證據及理由
(一)、被告乙○○、壬○○於警詢、偵查中及本院審理時之自白。
(二)、證人己○○、庚○○、丁○○、戊○、辛○○、甲○○、丙○○於警詢時之證述。
(三)、切結書影本一份、現場照片二張、舊貨（資源回收）業買入
    登記簿一份、監視錄影帶翻拍照片十二張。
二、論罪科刑之理由
(一)、核被告乙○○、壬○○所為，均係犯刑法第三百二十條第一
    項之竊盜罪。被告二人就犯罪事實欄一所載編號(一)、(二)、(四)
    、(五)之犯行，有犯意聯絡及行為分擔，均為共同正犯。查被
    告二人有如犯罪事實欄所列之前案犯罪及執行紀錄，有臺灣
    高等法院被告前案紀錄表及臺灣臺中地方法院檢察署刑案資
    料查註紀錄表各一份在卷可按，其二人於前案受有期徒刑之
    執行完畢後，五年內故意再犯本件有期徒刑以上之罪，均為
    累犯，應依刑法第四十七條第一項之規定加重其刑。被告二
    人所犯上開各罪間，犯意各別，行為互殊，應予分論併罰。
(二)、爰分別審酌被告二人犯罪之動機、目的、手段、其等品行及
    智識程度、犯罪所生之損害（所得）、及其等犯後坦承犯行
    ，態度尚佳等一切情狀，分別量處如主文所示之刑；又被告
    二人所為如犯罪事實欄(一)、(二)、(三)、(四)之犯罪時間，係於九
    十六年四月二十四日以前，符合中華民國九十六年罪犯減刑
    條例所定得減刑之條件，爰依該條例第二條第一項第三款、
    第七條之規定，減其刑期二分之一，並與犯罪事實欄(五)所列
    不得減刑之罪刑，定其應執行之刑。
三、適用之法律
(一)、刑事訴訟法第二百九十九條第一項前段。
(二)、刑法第二十八條、第三百二十條第一項、第四十七條第一項
    、第五十一條第五款，刑法施行法第一條之一。
(三)、中華民國九十六年罪犯減刑條例第二條第一項第三款、第七
    條、第十一條。
中　　華　　民　　國　　96　　年　　12　　月　　11　　日
                  刑事第八庭    法  官  簡源希
上為正本係照原本作成
如不服本判決，應於收受送達後10日內向本院提出上訴書狀（應
敘述具體理由並附繕本）。
上訴書狀如未敘述理由，應於上訴期間屆滿後20日內補提理由書
於本院。
                                書記官  張雅慧
中　　華　　民　　國　　96　　年　　12　　月　　11　　日
附錄論罪科刑法條：
刑法第320條第1項
意圖為自己或第三人不法之所有，而竊取他人之動產者，為竊盜
罪，處 5 年以下有期徒刑、拘役或 5 百元以下罰金。
